【裁判字號】    95,訴,63
【裁判日期】    950301
【裁判案由】    違反毒品危害防制條例
【裁判全文】
臺灣屏東地方法院刑事判決                95年度訴字第63號
公  訴  人  臺灣屏東地方法院檢察署檢察官
被      告  甲○○
上列被告因違反毒品危害防制條例案件，經檢察官提起公訴（94
年度毒偵字第2900號），被告就被訴事實為有罪之陳述，本院裁
定行簡式審判程序，判決如下：
    主  文
甲○○連續施用第一級毒品，累犯，處有期徒刑壹年，扣案之香
菸壹支沒收銷燬。又連續施用第二級毒品，累犯，處有期徒刑拾
月。應執行有期徒刑壹年捌月，扣案之香菸壹支沒收銷燬。
    事  實
一、甲○○前曾於民國92年間因違反毒品危害防制條例案件，經
    臺灣高等法院高雄分院以92年度上易字第729 號判決判處有
    期徒刑10月確定，甫於93年11月3 日縮刑期滿執行完畢。另
    其於90年間因施用毒品案件，經本院以90年度毒聲字第1856
    號裁定送觀察、勒戒後，認無繼續施用毒品之傾向，由臺灣
    屏東地方法院檢察署檢察官於90年11月20日，以90年度偵字
    第1807號不起訴處分確定；復於同年間因施用毒品案件，經
    本院以90年度毒聲字第1996號裁定送觀察、勒戒後，認無繼
    續施用毒品之傾向，由臺灣屏東地方法院檢察署檢察官於90
    年12月12日，以90年度偵字第1915號不起訴處分確定；再於
    92年間因施用毒品案件，經本院以92年度毒聲字第262 號裁
    定入戒治處所施以強制戒治（同時由臺灣屏東地方法院檢察
    署檢察官提起公訴，經臺灣高等法院高雄分院以92年度上易
    字第729 號判決判處有期徒刑10月確定），後經本院以92年
    度毒聲字第1107號裁定停止戒治，所餘戒治期間付保護管束
    ，而於92年8 月29日出戒治所，迨於93年4 月8 日保護管束
    期滿。詎其猶不知悛悔，於強制戒治執行完畢釋放後5 年內
    ，復基於施用第二級毒品甲基安非他命之概括犯意，自94年
    1 月間某日起，至同年10月2 日或3 日某時許止，在屏東縣
    林邊鄉○○村○○路91號住處內，以將第二級毒品甲基安非
    他命置於玻璃管內加熱燒烤再吸食所產生煙霧之方式，約1
    週施用第二級毒品甲基安非他命1 次之頻率，連續施用第二
    級毒品甲基安非他命多次，嗣於94年10月5 日17時20分許，
    因形跡可疑為警在高雄市○○○路265 號前攔檢而查獲。甲
    ○○並另基於施用第一級毒品海洛因之概括犯意，自94年3
    月間某日起，至同年10月5 日16時許止，在屏東縣林邊鄉中
    南客運停車場內，以將第一級毒品海洛因摻在香菸內吸食之
    方式，約1 週施用第一級毒品海洛因1 次之頻率，連續施用
    第一級毒品海洛因多次，嗣於94年10月5 日17時20分許，因
    形跡可疑為警在高雄市○○○路265 號前攔檢而查獲，並扣
    得摻有第一級毒品海洛因之香菸1 支。
二、案經高雄市政府警察局保安大隊報請臺灣高雄地方法院檢察
    署檢察官呈請臺灣高等法院高雄分院檢察署令轉臺灣屏東地
    方法院檢察署檢察官偵查起訴。
    理  由
一、本件被告甲○○所犯係死刑、無期徒刑、最輕本刑為3 年以
    上有期徒刑以外之罪，其於準備程序中就被訴事實為有罪之
    陳述，經法官告知簡式審判程序之旨，並聽取檢察官、被告
    之意見後，本院認為適宜由受命法官獨任進行簡式審判程序
    ，合先敘明。
二、上揭事實，業據被告甲○○於警詢時、偵查中及本院審理時
    坦承不諱，並有香菸1 支扣案可稽，且被告為警所採集之尿
    液檢體，經送請高雄市立凱旋醫院以酵素免疫法及氣相層析
    質譜法檢驗，結果呈甲基安非他命及嗎啡陽性反應，有該院
    之濫用藥物尿液檢驗報告1 紙（見94年度毒偵字第2900號卷
    第20頁）在卷足憑，再扣案之香菸1 支，經高雄市政府警察
    局保安大隊特勤中隊檢驗，結果呈嗎啡陽性反應，有檢驗結
    果報告單1 紙（見警卷）附卷可稽，堪信被告上開自白確與
    事實相符。又被告先前如事實欄所載，其於90年間因施用毒
    品案件，經本院以90年度毒聲字第1856號裁定送觀察、勒戒
    後，認無繼續施用毒品之傾向，由臺灣屏東地方法院檢察署
    檢察官於90年11月20日，以90年度偵字第1807號不起訴處分
    確定；復於同年間因施用毒品案件，經本院以90年度毒聲字
    第1996號裁定送觀察、勒戒後，認無繼續施用毒品之傾向，
    由臺灣屏東地方法院檢察署檢察官於90年12月12日，以90年
    度偵字第1915號不起訴處分確定；再於92年間因施用毒品案
    件，經本院以92年度毒聲字第262 號裁定入戒治處所施以強
    制戒治（同時由臺灣屏東地方法院檢察署檢察官向本院提起
    公訴，後經臺灣高等法院高雄分院以92年度上易字第729 號
    判決判處有期徒刑10月確定），後經本院以92年度毒聲字第
    1107號裁定停止戒治，所餘戒治期間付保護管束，而於92年
    8 月29日出戒治所，迨於93年4 月8 日保護管束期滿等情，
    有全國施用毒品案件紀錄表及臺灣高等法院被告前案紀錄表
    各1 份在卷足憑，本件事證已臻明確，被告於強制戒治執行
    完畢釋放後5 年內，再犯本件連續施用第一級毒品海洛因及
    第二級毒品甲基安非他命之犯行洵堪認定。
三、查海洛因為毒品危害防制條例第2 條第2 項第1 款明定之第
    一級毒品；甲基安非他命為同條例第2 條第2 項第2 款明定
    之第二級毒品，均不得持有及施用，核被告甲○○所為，係
    犯毒品危害防制條例第10條第1 項之施用第一級毒品罪及同
    條第2 項之施用第二級毒品罪。其施用前、後持有第一級毒
    品海洛因及施用前持有第二級毒品甲基安非他命之低度行為
    ，應分別為其施用第一級毒品海洛因及第二級毒品甲基安非
    他命之高度行為所吸收，不另論罪；其先後多次施用第一級
    毒品海洛因及第二級毒品甲基安非他命犯行，時間緊接、犯
    罪構成要件相同，顯然基於概括犯意反覆為之，均為連續犯
    ，應依刑法第56條之規定各論以一罪，並均依法加重其刑；
    其所犯施用第一級毒品罪及施用第二級毒品罪2 罪間，犯意
    個別、行為互殊，應予分論併罰。再被告曾於92年間因違反
    毒品危害防制條例案件，經臺灣高等法院高雄分院以92年度
    上易字第729 號判決判處有期徒刑10月確定，甫於93年11月
    3 日縮刑期滿執行完畢等情，有臺灣高等法院被告前案紀錄
    表1 份在卷可稽，其於受有期徒刑之執行完畢，5 年以內再
    犯本件有期徒刑以上之罪，為累犯，所犯2 罪均應依刑法第
    47 條 之規定遞加重其刑。爰審酌被告前經觀察、勒戒及強
    制戒治後，仍未戒斷其施用毒品之惡習，並參酌其素行狀況
    、犯罪之動機、目的、手段、所生戕害其身心情形及犯罪後
    坦承犯行，態度尚非惡劣等一切情狀，分別就其施用第一級
    毒品海洛因及第二級毒品甲基安非他命犯行，量處如主文所
    示之刑，並定其應執行刑，以資懲儆。扣案之香菸1 支，有
    第一級毒品海洛因殘留，已如上述，而該香菸因與第一級毒
    品海洛因無從析離，應依毒品危害防制條例第18條第1 項前
    段之規定，沒收銷燬之。
據上論斷，應依刑事訴訟法第299 條第1 項前段、第273 條之1
第1 項，毒品危害防制條例第10條第1 項、第2 項、第18條第1
項前段，刑法第11條、第56條、第47條、第51條第5 款，判決如
主文。
本案經檢察官葉容芳到庭執行職務。
中    華    民    國    95    年    3     月    1     日
                  刑事第五庭    法  官  林家聖
以上正本證明與原本無異。
如不服本判決應於收受本判決送達後10日內向本院提出上訴書狀
，其未敘述上訴理由者，並得於提起上訴後10日內向本院補提理
由書狀（均須按他造當事人之人數附繕本）「切勿逕送上級法院
」
中    華    民    國    95    年    3     月    1     日
                                書記官  莊正彬
附錄本判決論罪科刑法條全文：
毒品危害防制條例第10條
施用第一級毒品者，處六月以上五年以下有期徒刑。
施用第二級毒品者，處三年以下有期徒刑。


司法院資訊處製作；財團法人民間司法改革基金會備份。
